【裁判字號】    89,台上,288
【裁判日期】    890120
【裁判案由】    走私
【裁判全文】
最高法院刑事判決                                八十九年度台上字第二八八號
    上  訴  人  甲○○
    選任辯護人  林復華律師
                吳文豊律師
右上訴人因走私案件，不服台灣高等法院高雄分院中華民國八十八年十月二十八日第
二審判決（八十八年度上訴字第一二四九號，起訴案號：台灣高雄地方法院檢察署八
十八年度偵字第四一四四號），提起上訴，本院判決如左：
    主  文
上訴駁回。
    理  由
按刑事訴訟法第三百七十七條規定：上訴於第三審法院，非以判決違背法令為理由，
不得為之。是提起第三審上訴，應以原判決違背法令為理由，係屬法定要件，且必須
依據卷內資料為具體之指摘，並足據以辨認原判決已具備違背法令之形式，始屬相當
。本件原判決認上訴人犯販賣未貼專賣憑證之菸類及共同運送走私物品罪，依牽連犯
之規定，從一重論處共同運送走私物品罪刑，係以上訴人於警訊及檢察官偵查中之自
白、經警當場查扣之未貼專賣憑證洋菸共計一千九百六十一條（原判決理由欄誤載為
一千九百十六條）、台灣省高雄港務警察所嫌犯貨品扣押單及回文單（載明上開洋菸
完稅價格共計新台幣四十二萬七千六百零九元）等，為所憑之證據，並明其綜合判
斷各項證據之調查結果，認定上訴人有本件犯行之心證理由。對於上訴人辯稱：為警
查獲之上開洋菸並非上訴人所販入，係周陳麗娥向施嘉榮買受而寄放在上訴人租居處
，且因施嘉榮亦有該址之鑰匙，故由施嘉榮自行處理該批洋菸等語，認係卸責之詞，
亦已依據證人周陳麗娥之證言及其他卷內資料，予以指駁。經核原判決從形式上觀察
，尚無認定事實不憑證據或採證違背法則之情形存在。上訴意旨略稱：上開洋菸確係
周陳麗娥所寄放，此經上訴人之妻陳寶玉於原審證述甚明，並有上訴人與周陳麗娥之
對話錄音帶可憑，原審對於上開有利於上訴人之證據，均未說明不予採取之理由，顯
有未合云云。惟查原判決既已說明上訴人所為辯解不足採取之憑據，則上訴人之配偶
陳寶玉附和上訴人之證言，基於相同之理由，當然亦屬不可採信，原判決縱未併予論
述，於判決之結果顯然不生影響。又按證人於審判外之陳述，除法律別有規定者外，
原無證據能力，是證人周陳麗娥於審判外與上訴人對話之錄音內容，原審雖未斟酌說
明，亦無違法可言。執為指摘，均非適法之第三審上訴理由。至其餘上訴意旨，置其
曾為之自白及原判決明白之論斷於不顧，全憑己見，就事實審法院採證認事職權之行
使，任意爭執，難謂已符合首揭上訴第三審之法定要件，其上訴違背法律上之程式，
應予駁回。
據上論結，應依刑事訴訟法第三百九十五條前段，判決如主文。
中      華      民      國    八十九    年      一      月     二十     日
                              最高法院刑事第四庭
                                  審判長法官  黃  劍  青
                                        法官  劉  敬  一
                                        法官  林  增  福
                                        法官  邵  燕  玲
                                        法官  吳  三  龍
      右正本證明與原本無異
                                              書  記  官
中      華      民      國    八十九    年      一      月    二十八    日


司法院資訊處製作；財團法人民間司法改革基金會備份。
